臺灣板橋地方法院刑事判決　　　　　　　 94年度易字第528號
公　訴　人　臺灣板橋地方法院檢察署檢察官
被　　　告　乙○○
上列被告因傷害案件，經檢察官提起公訴（九十四年度偵字第六
一０二號），本院判決如下：
    主    文
乙○○傷害人之身體，處有期徒刑伍月，如易科罰金，以參佰元
折算壹日。
    犯罪事實
一、緣乙○○與王鳳儀素有感情糾葛，乙○○於民國九十三年四
    月二十五日下午八時許，前往王鳳儀任職位於臺北縣板橋巿
    重慶路一０七號一樓公司邀約王鳳儀出遊遭拒，雙方因而發
    生口角爭執，甲○○見狀遂出面制止，詎乙○○竟惱羞成怒
    ，基於傷害他人身體之犯意，憤而持置於上揭公司內之水果
    刀一把朝甲○○手臂揮砍，造成甲○○受有左前臂深度割傷
    、尺骨橈骨片狀開放性骨折併多條伸肌及伸肌腱斷裂等傷害
    。
二、案經甲○○請臺灣板橋地方法院檢察署檢察官偵查起訴。
    理    由
壹、程序方面：
一、按犯罪被害人，得為告訴。又告訴乃論之罪，告訴人於第一
    審辯論終結前，得撤回其告訴，刑事訴訟法第二百三十二條
    、第二百三十八條第一項分別定有明文。次按撤回告訴為一
    種訴訟上行為，核與和解為私法上之契約行為者有別。故告
    訴乃論之罪，縱經當事人私行和解，願撤回其告訴，但該告
    訴人嗣未依刑事訴訟法第二百三十八條第一項之規定，在第
    一審辯論終結前，向該第一審法院以書狀或言詞表示撤回告
    訴之意思，仍不生撤回告訴之效力，最高法院九十年度臺非
    字第三八九號裁判意旨參照。被告乙○○雖於本院訊問時供
    稱伊曾交付新臺幣（下同）四萬元予王鳳儀代為繳納告訴人
    甲○○之醫藥費，嗣又交付價值六萬元之金飾予王鳳儀，業
    與告訴人達成和解，只是沒寫和解書云云。惟告訴人迄今未
    向本院以書狀或言詞表示撤回告訴之意思，縱被告確曾與告
    訴人私下達成和解，亦僅具民法上契約效力，不當然發生撤
    回告訴之公法上效力，是本案既經告訴人合法告訴，且未經
    其撤回告訴，本院自得為實體審理，合先敘明。
二、證據能力：
  (一)按被告以外之人於審判外之言詞或書面陳述，除法律有規定
    者外，不得作為證據。又被告以外之人於偵查中向檢察官所
    為之陳述，除顯有不可信之情況者外，得為證據，刑事訴訟
    法第一百五十九條第一項及第一百五十九條之一第二項分別
    定有明文。查告訴人於偵查中係就其親身經歷之事實而為陳
    述，且與被告供承案發情節大致相符，是告訴人於偵查中向
    檢察官所為之陳述，並無顯不可信之情形，自得為證據。
  (二)次按證人應命具結。又具結應於結文內記載當據實陳述，決
    無匿、飾、增、減等語，刑事訴訟法第一百八十六條前段及
    第一百八十九條第一項前段分別定有明文。復按證人、鑑定
    人依法應具結而未具結者，其證言或鑑定意見，不得作為證
    據，刑事訴訟法第一百五十八條之三定有明文。查證人王鳳
    儀於九十四年三月十六日雖經檢察官傳喚到庭作證，該次訊
    問筆錄亦記載「檢察官諭知具結之義務及偽證之處罰，並命
    證人朗讀結文後具結」等語，惟遍查公訴人所提全部卷證，
    均無證人王鳳儀親自簽署之結文，是檢察官訊問證人王鳳儀
    前是否已踐行命其具結之法定程序，即非無疑，而證人王鳳
    儀又無法定不得令其具結之情事，則其於偵查中供述之證言
    ，即不得作為證據。
貳、實體方面
一、上揭犯罪事實，業據被告迭於偵查中及本院訊問時自白不諱
    （見臺灣板橋地方法院檢察署九十三年度發查字第四七九四
    號偵查卷第三十二頁反面及本院九十四年六月七日準備程序
    筆錄），核與告訴人於偵查中指訴情節相符（見同上偵查卷
    第三頁至第四頁及同署九十三年度他字第一一０一號偵查卷
    第八頁），復有財團法人亞東紀念醫院診斷證明書影本一紙
    在卷可稽（見同署九十三年度發查字第四七九四號偵查卷第
    六頁），足認被告自白與事實相符。綜上，本案事證明確，
    被告犯行堪以認定，應予依法論罪科刑。
二、核被告所為，係犯刑法第二百七十七條第一項之普通傷害罪
    。按受有期徒刑之執行完畢，或受無期徒刑或有期待刑一部
    之執行而赦免後，五年內再犯有期徒刑以上之罪者，為累犯
    ，加重本刑至二分之一，刑法第四十七條定有明文。查被告
    前於八十九年間因竊盜案件，經臺灣基隆地方法院以八十九
    年度基簡字第三一一號判處有期徒刑三月確定。又於同年間
    因違反毒品危害防制條例、竊盜案件，先後經臺灣基隆地方
    法院以八十九年度易字第六八三號判處應執行有期徒刑十月
    、經本院以八十九年度易緝字第二九二號判處有期徒刑一年
    二月，被告不服而分別上訴至臺灣高等法院，嗣均撤回上訴
    而確定；此二罪經臺灣基隆地方法院以九十年度聲字第五一
    六號裁定應執行有期徒刑一年十月確定。被告復於八十九年
    間因侵占案件，經本院以八十九年度易緝字第二九三號判處
    有期徒刑七月，經臺灣高等法院以九十年度上易字第七八九
    號判決上訴駁回確定。再於同年間因贓物、偽造印文案件，
    先後經本院以八十九年度訴字第二一七一號、經臺灣基隆地
    方法院以八十九年度瑞簡字第一五三號各判處有期徒刑四月
    ，被告不服而分別上訴至臺灣高等法院、臺灣基隆地方法院
    合議庭，嗣均撤回上訴而確定。前述侵占、贓物、偽造印文
    三罪經本院以九十一年度聲字第八五七號裁定應執行有期徒
    刑一年二月確定。被告於九十年六月十四日入監接續執行上
    揭刑罰，於九十二年十月三日縮短刑期假釋出監，有臺灣高
    等法院被告前案紀錄表一件在卷足憑。惟被告於前述假釋期
    間屆滿前即再犯本案傷害犯行，其前犯各罪均尚未執行完畢
    ，自不應論以累犯，併予敘明。爰審酌被告平日素行非佳，
    動則使用暴力處理感情糾葛，其所為導致告訴人所受傷勢非
    輕，卻迄今未完全賠償告訴人之損失，兼衡其犯罪動機、目
    的、手段、犯罪後坦承犯行之態度等一切情狀，量處如主文
    所示之刑，並諭知易科罰金之折算標準，以資懲儆。
三、至被告持以砍傷告訴人所用之水果刀一把，業經其供稱係自
    告訴人任職之公司內取得等語明確，則該水果刀既非被告所
    有之物，故不予宣告沒收，併予敘明。
據上論斷，應依刑事訴訟法第二百九十九條第一項前段，刑法第
二百七十七條第一項、第四十一條第一項前段，罰金罰鍰提高標
準條例第一條前段、第二條，判決如主文。
本案經檢察官陳鴻濤到庭執行職務。
中　　華　　民　　國　　94　　年　　8 　　月　　4 　　日
                  刑事第九庭審判長法　官  胡　堅　勤
                                  法　官　李　君　豪
                                  法　官　王　瑜　玲
上列正本證明與原本無異。
如不服本判決，應於判決送達後10日內向本院提出上訴狀（應附
繕本），上訴於臺灣高等法院。
中　　華　　民　　國　　94　　年　　8 　　月　　4 　　日
                                  書記官   黃  頌  棻
附錄本案論罪科刑法條全文：
中華民國刑法第277條
 (普通傷害罪)
傷害人之身體或健康者，處三年以下有期徒刑、拘役或一千元以
下罰金。
犯前項之罪因而致人於死者，處無期徒刑或七年以上有期徒刑；
致重傷者，處三年以上十年以下有期徒刑。
